臺灣桃園地方法院刑事判決　　　　　　　　　　　　九十三年度訴字第一三四四號
　　公　訴　人　台灣桃園地方法院檢察署檢察官
　　被　　　告　乙○○　男　三.
　　選任辯護人　黃欣欣　律師
　　選任辯護人　劉　楷　律師
右列被告因違反槍砲彈藥刀械管制條例案件，經檢察官提起公訴（九十二年度偵字第
五五一五、一五八九二、一八一五０、一八九七五號），被告於本院準備程序進行中
，就被訴事實為有罪之陳述，經本院告知簡式審判程序意旨，並聽取公訴人及被告之
意見後，本院合議庭裁定依簡式審判程序審理，本院判決如左：
    主  文
乙○○寄藏贓物，處有期徒刑月。又連續未經許可，持有其他可發射子彈具有殺傷
力之槍枝，累犯，處有期徒刑壹年陸月，併科罰金新臺幣陸萬元，罰金如易服勞役，
以銀元佰元即新臺幣玖佰元折算壹日。扣案仿BERETTA廠八四型半自動手槍製造之
可發射子彈具有殺傷力改造玩具手槍（含彈匣壹個，槍枝管制編號00000000
00號）壹枝、仿BERETTA廠半自動手槍製造之可發射子彈具有殺傷力改造金屬玩具
手槍，（含彈匣壹個，槍枝管制編號000000000號）壹枝，及具殺傷力土造
子彈陸顆、改造子彈拾顆均沒收。應執行有期徒刑壹年捌月，併科罰金新臺幣陸萬元
，罰金如易服勞役，以銀元佰元即新臺幣玖佰元折算壹日。扣案仿BERETTA廠八四
型半自動手槍製造之可發射子彈具有殺傷力改造玩具手槍（含彈匣壹個，槍枝管制編
號0000000000號）壹枝、仿BERETTA廠半自動手槍製造之可發射子彈具有
殺傷力改造金屬玩具手槍，（含彈匣壹個，槍枝管制編號000000000號）壹
枝，及具殺傷力土造子彈陸顆、改造子彈拾顆均沒收。
    事  實
一、乙○○前於民國（下同）九十年間因違反毒品危害防制條例案件，經本院判處有
    期徒刑五月，如易科罰金以三百元折算一日確定，於九十一年三月十八日易科罰
    金執行完畢，猶不知悛悔。（一）明知其不詳姓名、年籍綽號「小黑」成年男性
    友人所持有如附表所示之
    屬來路不明贓物（被害人所有上開證件，失竊或遺失之時、地如附表所示），竟
    出於寄藏贓物之犯意，於八十九年十二月間在桃園縣桃園市○○路一一一號八樓
    之三之住處，自綽號「小黑」者處收　取該等證件，受寄代保管於上址住處。（
    二）明知未經許可，不得無故持有、寄藏改造手槍及子彈，因與他人有債務糾紛
    ，為求自衛防身，竟基於持有可發射子彈具有殺傷力之改造槍枝概括犯意，(1)於
    九十二年二月間某日，依跳蚤雜誌所刊登之廣告，在桃園縣桃園市火車站前，以
    新台幣（下同）三萬五千元價格向不詳人士購得仿BERETTA廠八四型半自動手槍
    製造之玩具手槍換裝土造金屬槍管而成可發射子彈具有殺傷力改造手槍一枝（含
    彈匣一個，槍枝管制編號0000000000號），及具殺傷力土造子彈九顆
    【共購買十二顆，九顆具殺傷力（經採樣試射三顆有殺傷力，餘具殺傷力土造子
    彈六顆），另有三顆不具殺傷力】後，攜至桃園縣桃園市○○路○段一四０號二
    樓其租住處同市○○路○段一五０號皇冠汽車旅館五０三室藏放，未經許可而持
    有上開槍、彈。(2)又於九十二年五月間某日，依跳蚤雜誌所刊登之廣告，在桃園
    縣桃園市火車站前，以四萬五千元價格向不詳人士購得仿BERETTA廠半自動手槍
    製造之金屬玩具手槍，更換土造金屬槍管而成可發射子彈具有殺傷力改造手槍一
    枝（含彈匣一個，槍枝管制編號00000000000號），及具殺傷力改造
    子彈十五顆【共購買十六顆，十五顆具殺傷力（經採樣試射五顆有殺傷力，餘具
    殺傷力改造子彈十顆），另有一顆不具殺傷力】，攜至桃園縣桃園市○○路○段
    三十四號四樓之租住處藏放，未經許可而持有上開槍、彈。嗣於九十二年八月三
    日十八時五十分許，為警在桃園縣桃園市○○路○段一四０號二樓之租住處當場
    查扣子彈五顆，又於同年九月三日中午十一時四十七分許，為警在同市○○路○
    段一五０號皇冠汽車旅館五０三室內查扣上述（二）(1)所示具殺傷力改造手槍一
    枝及子彈四顆（另有三顆不具殺傷力）。復於當日中午十二時三十分許，為警在
    桃園縣桃園市○○路一一一號八樓之三之住處查獲如附表所示之人上開證件。另
    於九十三年二月二十三日二十一時許，為警在桃園縣桃園市○○路○段三十四號
    四樓之租住處當場查扣上述（二）(2)所示具殺傷力改造手槍一枝及子彈十五顆（
    另有一顆不具傷殺力）等物。
二、案經臺北市政府警察局、桃園縣政府警察局移送及桃園縣政府警察局桃園分局報
　　告臺灣桃園地方法院檢察署檢察官偵查起訴。
    理  由
一、程序部分：本件被告所犯係死刑、無期徒刑或最輕本刑為三年以上有期徒刑以外
    之罪，其於準備程序中就被訴事實為有罪之陳述，經本院告知簡式審判程序之旨
    ，並聽取當事人意見後，經本院合議庭依刑事訴訟法第二百七十三條之一第一項
    規定裁定由受命法官獨任進行簡式審判程序，合先敘明。
二、右揭事實，業據被告乙○○於本院審理時供認不諱在卷。１、被告寄藏如附表所
    示被害人證件，係附表所示被害人於附表所示時、地遭竊或遺失之物，均係來路
    不明贓物等情，已據被害人甲○○、丙○○、丁○○、戊○○於警訊時陳明在卷
    （見九十二年度偵字第一五八九二號卷第十五頁至第二十八頁）。並有被害人甲
    ○○、丙○○、丁○○所出具贓物領據各一張、被害人戊○○所遺失重型機車駕
    駛執照正本一張（經不詳人士換貼第三人照片），暨臺北市政府警察局刑事警察
    大隊扣押物品目錄表、現場照片二張在卷足按（見同上偵卷第二十九頁、第三十
    三頁至第三十八頁）。２、右揭事實一、（二）(1)所示扣案槍枝、子彈，經分別
    編號0000000000號），認仿BERETTA廠八四型半自動手槍製造之玩具
    手槍換裝土造金屬槍管而成之改造手槍，機械性能良好，可擊發適用子彈，具殺
    傷力。送鑑子彈七顆，其中四顆認均係土造子彈，具直徑約九mm之金屬彈頭，經
    採樣一顆試射，可擊發，具殺傷力【另土造子彈三顆均係玩具金屬彈殼加裝直徑
    約七‧八mm之土造金屬彈殼改造而成子彈，雖可擊發，其發射動能甚微，彈頭未
    與彈殼分離，不具殺傷力】。另送鑑子彈五顆認均係土造子彈，具直徑八‧八mm
    之土造金屬彈頭，經採樣試射二顆，均可擊發，具殺傷力等情，此有內政部警政
    署刑事警察局九十二年十一月十六日刑鑑字第０九二０一七０四一四號、九十二
    年十二月三十一日刑鑑字第０九二０二二一０四七號槍彈鑑定書在卷可考（見九
    十二年度偵字第一八九七五號卷第十三頁至第二十一頁、九十二年度偵字第一八
    一五０號卷第四十二頁至四十五頁）。右揭事實一、（二）(2)所示扣案槍枝、子
    彈，送請內政部警政署刑事警察局鑑定結果：送鑑槍枝一枝（含彈匣一個，槍枝
    管制編號000000000號），認仿BERETTA廠半自動手槍製造之金屬玩具
    手槍，更換土造金屬槍管而成之改造手槍，機械性能良好，可擊發適用子彈，具
    殺傷力。送鑑子彈十六顆，其中十五顆（具直徑約八mm~九mm之金屬彈頭）認均
    係土造子彈，經採樣五顆試射，可擊發，具殺傷力【另子彈一顆係玩具金屬子彈
    （具直徑約八mm金屬彈頭），不具底火、火藥，非為完整之子彈結構，不具殺傷
    力】，此有內政部警政署刑事警察局九十三年三月九日刑鑑字第０九三００四三
    九０一號槍彈鑑定書在卷可佐（見九十三年度偵字第五五一五號卷第三頁至第八
    頁）。且右揭事實一、（二）(1)所示扣案槍枝、子彈係被告所有，先後於九十二
    年八月三日十八時五十分許在桃園縣桃園市○○路○段一四０號二樓之住處當場
    查扣子彈五顆，及於同年九月三日中午十一時四十七分許，在同市○○路○段一
    五０號皇冠汽車旅館五０三室內為警查獲等情，除據被告於本院審理時坦認在卷
    外，並有桃園縣警察局桃園分局扣押物品目錄表一張、現場照片十三張附卷足稽
    。另右揭事實一、（二）(2)所示扣案槍枝、子彈係被告所有，於九十三年二月二
    十三日二十一時許在桃園縣桃園市○○路○段三十四號四樓之租住處當場為警查
    獲一節，除亦據被告於本院審理時坦認在卷外，並有桃園縣警察局刑警隊扣押物
    品目錄表一張、現場照片四張存卷足案。綜上所述，足見被告自白與事實相符，
    應堪採信。事證明確，被告犯行堪以認定。
三、核被告就右揭事實一、（一）所為，係犯刑法第三百四十九條第二項之寄藏贓物
    罪（公訴人當庭更正起訴法條）。就右揭事實一、（二）所為，係犯槍砲彈藥刀
　　械管制條例第十一條第四項之未經許可持有其他可發射子彈具有殺傷力槍枝罪、
    同條例第十二條第四項之未經許可持有子彈罪。被告以一行為而分別同時持有具
    有殺傷力右揭事實一、（二）(1)及(2)所示之改造手槍、子彈，而同時觸犯上開二
    罪名，為想像競合犯，均應從一重之槍砲彈藥刀械管制條例第十一條第四項之未
    經許可持有其他可發射子彈具有殺傷力槍枝罪處斷。被告就右揭事實一、（二）
    之犯行，時間緊接，犯罪構成要件相同，顯係基於概括犯意為之，為連續犯，以
    一未經許可持有其他可發射子彈具有殺傷力槍枝罪論，應依法加重其刑。被告前
    曾有如事實欄所載之刑之宣告及執行情形，此有臺灣高等法院被告全國前案紀錄
    表、臺灣桃園地方法院檢察署刑案查註紀錄表在卷可佐，其就右揭事實一、（二
    ）之犯行，於有期徒刑執行完畢後，五年以內，再犯本件最重本刑為有期徒刑以
    上之刑之罪，為累犯，應依法遞加重其刑。並審酌被告素行，持有手槍、子彈之
    犯意，恃槍防身嚴重危害社會安全，影響社會治安甚鉅，及犯罪後坦承犯行等一
    切犯罪情狀，及參酌公訴人就被告右揭事實一、（一）犯行，求處有期徒刑三月
    ，就右揭事實一、（二）犯行，求處有期徒刑一年六月，本院認為適當，爰分別
    量處如主文所示之刑，就被告右揭事實一、（二）犯行，併科罰金新臺幣六萬元
    ，並就併科罰金部分諭知易服勞役之折算標準，並定其應執行之刑。扣案仿 BER
    ETTA廠八四型半自動手槍製造之改造玩具手槍（含彈匣一個，槍枝管制編號00
　　00000000號）一枝、仿BERETTA廠半自動手槍製造之改造金屬玩具手槍
    ，（含彈匣一個，槍枝管制編號000000000號）一枝，及土造子彈六顆
    、改造子彈十顆屬違禁物，均應依刑法第三十八條第一項第一款之規定，宣告沒
    收。至扣案土造子彈三顆、改造子彈五顆，已因鑑識擊發而失其違禁物之性質，
    僅餘之彈頭、彈殼，已非違禁物；另扣案土造子彈三顆、改造子彈一顆，經鑑定
    結果不具殺傷力，均如前述，雖係被告所有，惟無證據供被告犯罪或預備供犯罪
    所用，爰均不依刑法第三十八條第一項第一款或第二款規定宣告沒收。
據上論斷，應依刑事訴訟法第二百七十三條之一第一項、第二百九十九條第一項前段
，槍砲彈藥刀械管制條例第十一條第四項、第十二條第四項，刑法第十一條前段、第
五十六條、第三百四十九條第二項、第五十五條、第五十一條第五款、第四十七條、
第四十二條第二項、第三十八條第一項第一款、現行法規所定貨幣單位折算新台幣條
例第二條、罰金罰鍰提高標準條例第一條前段、第二條，判決如主文。
本案經檢察官何祖舜到庭執行職務。
中　　　華　　　民　　　國　　九十三　　年　　　十　　　月　　　七　　　日
                                 臺灣桃園地方法院刑事第五庭
                  　　               法  官  邱滋杉
右正本證明與原本無異。
如不服本判決，應於送達後十日內，向本院提出上訴狀（應附繕本）。
                                     書記官  高文靜
中　　　華　　　民　　　國　　九十三　　年　　　十　　　月　　　七　　　日
附表：
┌─┬─────────────┬──────────┬────────┐
│編│被  告  寄　藏  之  贓  物│被    害    情    節│備            註│
│號│                          │                    │                │
├─┼─────────────┼──────────┼────────┤
│一│甲○○失竊之中華民國護照一│八十九年八月下旬，在│                │
│  │本                        │桃園縣桃園市○○○路│                │
│  │                          │八十二號住處失竊。  │                │
├─┼─────────────┼──────────┼────────┤
│二│丙○○失竊之全民健康保險卡│八十八年九月間，在新│置於車號ＬＱ─五│
│  │一張                      │竹市○○路旁失竊。  │二０一號小客車內│
│  │                          │                    │，與該小客車同時│
│  │                          │                    │遭竊。          │
├─┼─────────────┼──────────┼────────┤
│三│失竊之：                  │八十九年十一月間，在│置於皮包內，連同│
│  │(一)技術士證一張            │花蓮縣花蓮市南濱夜市│皮包遭竊。      │
│  │(二)全民健康保險卡          │停車場失竊。        │                │
├─┼─────────────┼──────────┼────────┤
│四│詹方祥失竊之重型機車駕駛執│八十九年十二月初，在│該重型機車駕照已│              │
│  │照（經不詳人士變造）      │臺灣地區某處遺失。  │經不詳人士換貼第│
│  │                          │                    │三人相片變造。  │
└─┴─────────────┴──────────┴────────┘
附錄本判決論罪科刑法條：
中華民國刑法第三百四十九條
收受贓物者，處三年以下有期徒刑、拘役或五百元以下罰金。
搬運、寄藏、故買贓物或為牙保者，處五年以下有期徒刑、拘役或科或併
科一千元以下罰金。
因贓物變得之財物，以贓物論。
槍砲彈藥刀械管制條例第十一條
未經許可，製造、販賣或運輸第四條第一項第一款所稱其他可發射金屬或
子彈具有殺傷力之各式槍砲者，處五年以上有期徒刑，併科新臺幣一千萬
元以下罰金。
未經許可，轉讓、出租或出借前項所列槍砲者，處三年以上十年以下有期
徒刑，併科新臺幣七百萬元以下罰金。
意圖供自己或他人犯罪之用，而犯前二項之罪者，處無期徒刑或七年以上
有期徒刑，併科新臺幣一千萬元以下罰金。
未經許可，持有、寄藏或意圖販賣而陳列第一項所列槍砲者，處一年以上
七年以下有期徒刑，併科新臺幣七百萬元以下罰金。
第一項至第三項之未遂犯罰之。
槍砲彈藥刀械管制條例第十二條
未經許可，製造、販賣或運輸子彈者，處一年以上七年以下有期徒刑，併
科新台幣五百萬元以下罰金。
未經許可，轉讓、出租或出借子彈者，處六月以上五年以下有期徒刑，併
科新台幣三百萬元以下罰金。
意圖供自己或他人犯罪之用，而犯前二項之罪者，處三年以上十年以下有
期徒刑，併科新台幣七百萬元以下罰金。
未經許可，持有、寄藏或意圖販賣而陳列子彈者，處五年以下有期徒刑，
併科新台幣三百萬元以下罰金。
第一項至第三項之未遂犯罰之。
